【裁判字號】    98,交聲,1048
【裁判日期】    980428
【裁判案由】    聲明異議
【裁判全文】
臺灣高雄地方法院刑事裁定            98年度交聲字第1048號
原處分機關  高雄市政府交通局
異  議  人
即受處分人  甲○○
上列受處分人因違反道路交通管理處罰條例案件，對於高雄市政
府交通局於民國98年3月31日所為之處分（原裁決書案號：高市
交裁字第裁32-AEX321099號）聲明異議，本院裁定如下：
    主  文
異議駁回。
    理  由
一、聲明異議意旨略以：異議人即受處分人（下稱異議人）甲○
    ○於民國（下同）98年2 月17日下午4 時6 分許，騎車行經
    臺北市○○路與永吉路30巷口時，雖有紅燈左轉之違規，但
    係因該路口之交通標誌標示不清，且之前伊曾目睹員警騎乘
    警用機車以相同方式紅燈左轉，致遭誤導，為此不服原裁處
    ，爰提起本件異議，請求撤銷原處分。
二、按汽車駕駛人，行經有燈光號誌管制之交岔路口闖紅燈者，
    處新臺幣1,800 元以上5,400 元以下罰鍰，道路交通管理處
    罰條例第53條第1 項定有明文。
三、本件異議人甲○○於98年2 月17日下午4 時6 分許，騎乘車
    號BHU-027 號重型機車，行經臺北市○○路與永吉路30巷口
    時，紅燈左轉，經員警攔檢發現上開違規事實而掣單舉發；
    原處分機關即於98年3 月31日，依道路交通管理處罰條例第
    53條第1 項、違反道路交通管理事件統一裁罰基準及處理細
    則之規定，裁處受處分人新臺幣（下同）1,800 元之罰鍰，
    並記違規點數3 點等情，為異議人所自承，並有台北市政府
    警察局舉發違反道路交通管理事件通知單、高雄市政府交通
    局高市交裁字32-AEX321099號違反道路交通管理事件裁決書
    各1 份附卷可稽。是上開違規事實堪以認定。
四、異議人雖辯稱：該路口之標示不清，且伊曾目睹員警騎乘警
    用機車以相同方式紅燈左轉，致遭誤導云云。惟依道路交通
    規則第99條第2 項規定，機器腳踏車行駛至交岔路口，其轉
    彎，應依標誌或標線之規定行駛；無標誌或標線者，應依第
    102 條及下列規定行駛：一、內側車道設有禁行機車標誌或
    標線者，應依兩段方式進行左轉，不得由內側或其他車道左
    轉。二、在3 快車道以上單行道道路，行駛於右側車道或慢
    車道者，應以兩段方式進行左轉彎。是機車行駛至交岔路口
    欲左轉時，除標誌或標線另有規定外，原則需以2 段方式進
    行，異議人卻於該路口之號誌為紅燈時逕行左轉，顯有違規
    之事實。再者，異議人並未說明上開路口有何路標不清之情
    形，且異議人縱曾目睹員警以相同方式紅燈左轉，亦係該員
    警因違規而應加以處罰之問題，核與本案違規行為無涉，自
    不足為異議人有利之認定。從而，原處分機關之裁處並無不
    當，是本件異議為無理由，應予駁回。
據上論斷，應依道路交通管理處罰條例第87條第2 項、道路交通
案件處理辦法第19條，裁定如主文。
中    華    民    國    98    年    4     月    28    日
                  交通法庭   法  官  羅立德
以上正本證明與原本無異。
如不服本裁定應於送達後5日內向本院提出抗告狀。
中    華    民    國    98    年    4     月    28    日
                             書記官  賴朱梅


司法院資訊處製作；財團法人民間司法改革基金會備份。
